# 与资产相关政府补助，拨款时企业确认的资产与后续验收报告不一致，是否调整前期

提问人：mercurymay 时间：2016-12-21 17:06:25
请教各位，在政府补助下拨时，企业即已开始将补助款金额在相关资产的剩余折旧年限内摊销。 但过了一年验收后，验收报告上的资产与之前确认的资产不一致 这种情况是否要调整以前年度的会计处理？

回答人：chenyiwei
考虑是否构成前期差错（该差异的具体原因）。如果不属于重大前期差错，则不应追溯重述前期比较数据。